臺灣雲林地方法院刑事判決　　　　　　　 96年度易字第190號
公　訴　人　臺灣雲林地方法院檢察署檢察官
被　　　告　乙○○
　　　　　　　　　　現另案於臺灣雲林第二監獄執行中
上列被告因竊盜案件，經檢察官提起公訴（95年度偵字第5999號）
，本院判決如下：
    主  文
乙○○共同連續攜帶兇器竊盜，處有期徒刑壹年陸月。
扣案之T型板手壹支沒收。
    事  實
一、乙○○（綽號黑仔）與楊志淵（因前案判決確定效力所及，
    檢察官另為不起訴之處分）因缺錢花用，竟共同基於為自己
    不法所有之概括犯意聯絡，連續於：
(一)、民國95年6 月3 日上午8 時許，共同攜帶客觀上足以對人之
    生命、身體、安全構成威脅而具有危險性之T 型扳手，前往
    雲林縣斗六市○○里○○街與鎮南路口，由乙○○把風，楊
    志淵則持T 型扳手撬開吳平洋所有停放於該處之車牌號碼9R
    - 8800號自小貨車車門鎖，而竊取該車輛，得手後，並以該
    車作為搬運贓物之工具。嗣為警於95年6 月23日下午2 時40
    分許，在雲林縣斗南鎮小東里尋獲該車。
(二)、95年6 月中旬某日，在雲林縣古坑鄉麻園村1-7 號旁「來旺
    檳榔攤」，共同徒手竊取甲○○所有之白鐵製鐵門2 片，得
    手後由楊志淵於不詳時間，在雲林縣斗六市人文公園旁，將
    上開白鐵製鐵門2 片以新臺幣（下同）2,000 元售予姓名年
    籍不詳，綽號「阿伯」之成年男子，乙○○並分得贓款1,00
    0 元。
(三)、95年6 月19日晚間7 時50分至8 時30分許，由楊志淵駕駛車
    牌號碼9R- 8800號自小貨車搭載乙○○，前往丙○○所管理
    之雲林縣斗六市○○路當代學院社區水表集中箱，共同徒手
    竊取該社區所有之白鐵製水表門3 片，得手後由楊志淵於不
    詳時間，在雲林縣斗六市人文公園旁，將上開白鐵製水表門
    3 片以2,000 元售予上開綽號「阿伯」之成年男子，乙○○
    並分得贓款1,000 元。嗣為警循線查獲，始悉上情。
二、案經雲林縣警察局斗六分局報告台灣雲林地方法院檢察署檢
    察官偵查起訴。
    理  由
一、訊據被告乙○○對於上開犯罪事實均坦承不諱，核與同案被
    告楊志淵於警詢及偵查中之供述、被害人吳平洋（其筆錄見
    同案被告楊志淵案件警卷）、甲○○、丙○○於警詢證述之
    情節相符，並有被告與楊志淵共同行竊時為監視器側錄翻拍
    照片14張、採證照片19張及扣押於楊志淵案卷之行竊工具T
    型板手1 支可資佐證，本件事證明確，被告乙○○犯行堪以
    認定，應予依法論科。
二、被告行為後，刑法及刑法施行法業於94年2 月2 日經總統以
    華總一義字第09400014901 號令修正公布，並於95年7 月1
    日施行（下稱新刑法，修正前刑法下稱舊刑法），參酌最高
    法院95年5 月23日刑事庭第8 次會議決議，新刑法第2 條第
    1 項之規定，係規範行為後法律變更所生新舊法律比較適用
    之準據法，於新刑法施行後，應適用新刑法第2 條第1 項之
    規定，為「從舊從輕」之比較。另於比較時應就罪刑有關之
    共犯、未遂犯、想像競合犯、牽連犯、連續犯、結合犯，以
    及累犯加重、自首減輕暨其他法定加減原因（如身分加減）
    與加減比例等一切情形，本於統一性及整體性原則，綜其全
    部罪刑之結果而為比較。本案涉及法律變更之部分經附表所
    示比較新舊刑法之規定，以舊刑法有利於被告，依新刑法第
    2 條第1 項規定，自應適用行為時之舊法。
三、按刑法第321 條第1 項第3 款之攜帶兇器竊盜罪，係以行為
    人攜帶兇器竊盜為加重條件，此所謂兇器，其種類並無限制
    ，凡客觀上足以對人之生命、身體、安全構成威脅，具有危
    險性之兇器均屬之，且只須行竊時攜帶此種具有危險性之兇
    器為已足，並不以攜帶之初有行兇之意圖為必要，最高法院
    79年度臺上字第5253號判例意旨可資參照。查被告與楊志淵
    行竊時所持T 型扳手1 支係鐵製品，質地堅硬，客觀上足以
    對人之生命、身體構成危害，顯為具有危險性之兇器。核被
    告就犯罪事實一、(一)所為，係犯刑法第321 條第1 項第3款
    之攜帶兇器竊盜罪；就犯罪事實一、(二)、(三)所為，係犯刑法
    第320 條第1 項之普通竊盜罪。被告與楊志淵就上開犯罪事
  　實之犯行，均有犯意聯絡及行為分擔，為共同正犯。被告先
    後多次竊盜行為，均時間緊接，犯罪構成要件相同，顯皆係
    基於概括犯意為之，為連續犯，應依修正前刑法第56條之規
    定論以攜帶兇器竊盜1 罪，並加重其刑。爰審酌被告曾有竊
    盜及毒品前科（不構成累犯），品行不佳，又正值青年四肢
    健全，竟不知努力上進依靠自己之能力賺取金錢，反而因缺
    錢即一再竊取他人之財物，造成他人生活上之不便，惟其犯
    後坦承犯行，態度良好，頗有悔悟之意，衡其犯罪手法及情
    狀尚稱和平，已結婚配偶也因毒品案在監執行，有一名小孩
    ，目前由父母照顧等一切情狀，量處如主文所示之刑。公訴
    人雖比較同案被告楊志淵刑期求刑2 年6 月，惟楊志淵之竊
    盜犯行共計19次之多且為累犯，有本院95年度易字第214 號
    刑事判決書可稽，被告乙○○僅共同參與其中3 次犯行，行
    為次數尚屬非鉅，又依上開3 次犯行造成被害人之財物損失
    ，本院認以量處如主文之刑為適當，併予敘明。
四、扣於同案被告楊志淵案之T 型扳手，係同案被告楊志淵所有
    且供犯本罪所用之物，又從刑附屬於主刑，除法律有特別規
    定者外，依主刑所適用之法律，尚無法律變更之比較適用問
    題（參考最高法院95年度第8 次刑事庭會議決議）之旨，應
    依修正前之刑法第38條第1 項第2 款規定，宣告沒收之。
五、據上論結，應依刑事訴訟法第284 條之1 、第299 條第1項
    前段，刑法第2 條第1 項前段、修正前刑法第28條、第56條
　  、刑法第321 條第1 項第3 款、修正前刑法第38條第1 項第
    2 款，判決如主文。
本案經檢察官李明哲到庭執行職務
中　　華　　民　　國　　96　　年　　5 　　月　　28　　日
                  刑事第一庭   法  官   紀文勝
以上正本證明與原本無異。
如不服本判決，應於判決收受後10日內，向本院提出上訴狀（須
附繕本）。
                               書記官   陳善永
中　　華　　民　　國　　96　　年　　5 　　月　　28　　日
  附表：
┌──┬────────────┬─────────────┬──────┐
│比較│  舊刑法於本案適用之    │  新刑法於本案適用之      │依從舊從新原│
│法條│  法律效果              │  法律效果                │則比較結果  │
├──┼────────────┼─────────────┼──────┤
│刑法│按「二人以上共同實施犯罪│按「二人以上共同實行犯罪之│本件被告二人│
│第28│之行為者，皆為正犯」，舊│行為者，皆為正犯」，新刑法│之犯行，既屬│
│條  │刑法第28條定有明文。    │第28條定有明文。揆諸本條之│實行犯罪行為│
│    │                        │修正理由係為釐清陰謀共同正│之正犯，則適│
│    │                        │犯、預備共同正犯、共謀共同│用舊法規定論│
│    │                        │正犯是否合乎本條規定之正犯│擬，對被告二│
│    │                        │要件。                    │人並無不利。│
├──┼────────────┼─────────────┼──────┤
│刑法│按「連續數行為而犯同一之│連續犯之規定已刪除，則被告│自以舊刑法以│
│第56│罪名者，以一罪論。但得加│所犯數罪應分論併罰。      │一罪論對被告│
│條  │重其刑至二分之一。」，舊│                          │較有利。    │
│    │刑法第56條定有明文。則被│                          │            │
│    │告於本案係基於概括犯意連│                          │            │
│    │續竊盜，依此規定，應以一│                          │            │
│    │罪論。                  │                          │            │
├──┴────────────┴─────────────┴──────┤
│綜合比較結果：                                                          │
│本件上述條文依舊刑法對被告均較為有利或並無不利，綜其全部罪刑之比較，應以│
│舊刑法較有利於被告，故本案應一體適用舊刑法。                            │
└────────────────────────────────────┘
附錄本案論罪科刑法條全文:
中華民國刑法第320條
意圖為自己或第三人不法之所有，而竊取他人之動產者，為竊盜
罪，處5年以下有期徒刑、拘役或5百元以下罰金。
意圖為自己或第三人不法之利益，而竊佔他人之不動產者，依前
項之規定處斷。
前二項之未遂犯罰之。
中華民國刑法第321條
犯竊盜罪而有左列情形之一者，處6月以上、5年以下有期徒刑：
一  於夜間侵入住宅或有人居住之建築物、船艦或隱匿其內而犯
    之者。
二  毀越門扇、牆垣或其他安全設備而犯之者。
三  攜帶兇器而犯之者。
四  結夥三人以上而犯之者。
五  乘火災、水災或其他災害之際而犯之者。
六  在車站或埠頭而犯之者。
前項之未遂犯罰之。
